---
title: "Vergleich der GeoCoding-Ergebnisse von Google und Datasciencetoolkit.org"
output: html_document
---
# Hintergrund
Neben [Google](https://developers.google.com/maps/documentation/geocoding/) bietet auch [Datasciencetoolkit.org (dstk)](http://www.datasciencetoolkit.org/developerdocs#googlestylegeocoder) ein GeoCoding-Service an. Google-Anfragen sind auf 2500/Tag beschränkt, haben dafür aber eine valide Datenquelle. Dstk nutzt OpenStreetMap, GeoIQ und Schuyler Erle.

Der unbegrenzte Zugriff auf Geo-Daten über dstk ist ein großer Vorteil beim Kodieren vieler Adressen, allerdings ist die Genauigkeit und die Geschwindigkeit unbekannt.

## Schritt 1: Wir brauchen ein Paket, über welches wir Adressen über google bzw. dstk geokodieren können

```{r}
require(devtools)
install_github("JanMultmeier/GeoData/GeoDataPackage")
library(GeoData)
```

## Schritt 2: Jetzt brauchen wir Adressen

```{r cache=TRUE}
Hochschulen <- read.delim(file="http://www.hs-kompass2.de/kompass/xml/download/hs_liste.txt",dec=",",encoding="latin1") #Adressen aller Hochschulen in Deutschland

require(dplyr)
set.seed(1337)
Hochschulen <- sample_n(Hochschulen,100) #100 reichen

Hochschulen$Adresse <- paste0(Hochschulen$Straße,", ",Hochschulen$Postleitzahl..Hausanschrift.," ",Hochschulen$Ort..Hausanschrift.) #führt Straße, Postleitzahl und Ort in einer "Adresse"-Spalte zusammen
```

## Schritt 3: Geokodieren mit google und dstk

```{r eval=FALSE}
google <- getGeo(Hochschulen$Adresse,source="google")
dstk <- getGeo(Hochschulen$Adresse,source="dstk")
```

## Schritt 4: Vergleich der *Geschwindigkeit*

```{r eval=FALSE}
google.time <- system.time(google <- getGeo(Hochschulen$Adresse,source="google"))
dkst.web.time <- system.time(dstk <- getGeo(Hochschulen$Adresse,source="dstk"))
diff.time <- dstk.web.time - google.time
```

Für die `r #nrow(Hochschulen)` Adressen hat die Kodierung über dstk `r #diff.time["elapsed"]`Sekunden bzw. `r #diff.time["elapsed"]/60` Minuten länger gebraucht. Das sind `r #diff.time["elapsed"]/nrow(Hochschulen)` Sekunden pro Anfrage.

Neben der Internet-basierten Geokodierung bietet dstk die Möglichkeit, den Server per vagrant VirtualMachine lokal zu betreiben. Dafür werden ca. 20gb Speicherkapazität benötigt. Mehr Infos [hier](http://www.datasciencetoolkit.org/developerdocs#setup).

```{r cache=TRUE, eval=FALSE}
dkst.local.time <- system.time(dstk.local <- getGeo(Hochschulen$Adresse,source="dstk",local=TRUE))
google.dstk.local.diff.time <- dstk.local.time - google.time
dstk.local.web.diff.time <- dstk.web.time - dstk.local.time
```

Die lokale Variante verkürzt die Zeit für die Abfrage der `r #nrow(Hochschulen)` Adressen um `r #dstk.local.web.diff.time["elapsed"]`Sekunden verglichen mit der Internet-basierten Variante. Im Überblick:

```{r echo=FALSE, eval=FALSE}
require(ggplot2)
dat <- data.frame(Methode=c("google","dstk (web)","dstk (lokal)"),Zeit=c(google.time,dkst.web.time,dkst.local.time))
ggplot(data=dat,aes(x=Methode,y=Zeit)) + geom_bar(stat="identity",fill="midnightblue") + ylab("Zeit (Sekunden)")
```

## Schritt 5: Vergleich der *Genauigkeit*

```{r cache=TRUE, eval=FALSE}
require(maptools)
google.matrix <- matrix(c(google$lon,google$lat,ncol=2,byrow=FALSE))
dstk.matrix <- matrix(c(dstk$lon,dstk$lat,ncol=2,byrow=FALSE))
Abweichung <- diag(spDists(google.matrix,dstk.matrix,longlat=TRUE)) #Errechnet Großkreis-Distanzen zwischen den google- und dstk-Geokoordinaten einer Adresse
```

So verteilen sich die Abweichungen:

```{r echo=FALSE, eval=FALSE}
hist(Abweichung)
```

```{r, eval=FALSE}
summary(Abweichung)
```

